臺灣臺中地方法院刑事判決
111年度訴字第110號
公  訴  人  臺灣臺中地方檢察署檢察官
被      告  陳建國




指定辯護人  本院公設辯護人賴忠杰  
上列被告因毒品危害防制條例案件，經檢察官提起公訴（110年
度偵字第34323號、第38756號），本院判決如下：
    主    文
陳建國犯如附表一、二所示之罪，各處如附表一、二「主文」欄
所示之主刑及沒收。應執行有期徒刑拾貳年陸月。沒收部分併執
行之。
    犯罪事實
一、陳建國、朱建勳（業經本院判決處有期徒刑15年4月，現於
    臺灣高等法院臺中分院審理中）、張志忠（業經本院判決處
    有期徒刑15年4月，現於臺灣高等法院臺中分院審理中）、
    鍾欣哲（業經本院判決處有期徒刑1年2月確定）均明知海洛
    因係毒品危害防制條例第2條第2項第1款所列之第一級毒品
    ，不得非法販賣、轉讓、持有，竟分別為下列犯行：
　㈠陳建國意圖營利，基於販賣第一級毒品海洛因之犯意，分別
    於附表一編號1至3、5至12、14所示之時間、地點，以如附
    表一編號1至3、5至12、14所示之交易方式，販賣海洛因予
    如附表一編號1至3、5至12、14所示之人（各次販賣之對象
    、時間、地點、交易方式及販賣所得均詳如附表一編號1至3
    、5至12、14所載）。　
　㈡陳建國與朱建勳均意圖營利，共同基於販賣第一級毒品海洛
    因之犯意聯絡，於附表一編號4所示之時間、地點，以如附
    表一編號4所示之交易方式，販賣海洛因予如附表一編號4所
    示之張欽福（販賣之時間、地點、交易方式及販賣所得詳如
    附表一編號4所載）。
　㈢陳建國與張志忠均意圖營利，共同基於販賣第一級毒品海洛
    因之犯意聯絡，於附表一編號13所示之時間、地點，以如附
    表一編號13所示之交易方式，販賣海洛因予如附表一編號13
    所示之謝萬來（販賣之時間、地點、交易方式及販賣所得均
    詳如附表一編號13所載）。
　㈣陳建國基於轉讓第一級毒品海洛因之犯意，分別於附表二編
    號1至16、18、19所示之時間、地點，以如附表二編號1至16
    、18、19所示之方式，無償轉讓海洛因予如附表二編號1至1
    6、18、19所示之人（各次轉讓之對象、時間、地點、方式
    均詳如附表二編號1至16、18、19所載）。
　㈤陳建國與鍾欣哲共同基於轉讓第一級毒品海洛因之犯意聯絡
    ，於附表二編號17所示之時間、地點，以如附表二編號17所
    示之方式，無償轉讓海洛因予如附表二編號17所示之邱奕霖
    （轉讓之時間、地點、方式均詳如附表二編號17所載）。
二、嗣經臺中市政府警察局第六分局員警於民國110年10月20日1
    7時許，在臺中市○○區○○街000號、臺中市豐原區臺中市○○區
    ○○段000地號建築物對陳建國執行搜索，當場查扣如附表三
    所示之物，而悉上情。
三、案經臺中市政府警察局第六分局報告臺灣臺中地方檢察署檢
    察官偵查起訴。
    理    由
一、證據能力部分：
    按被告以外之人於審判外之言詞或書面陳述，除法律有規定
    者外，不得作為證據，刑事訴訟法第159條固定有明文，惟
    被告以外之人於審判外之陳述，雖不符同法第159條之1至之
    4規定，而經當事人於審判程序同意作為證據，法院審酌該
    言詞陳述或書面陳述作成時之情況，認為適當者，亦得為證
    據；又當事人、代理人或辯護人於法院調查證據時，知有第
    159條第1項不得為證據之情形，而未於言詞辯論終結前聲明
    異議者，視為有前項之同意，同法第159條之5亦定有明文。
    其立法意旨在於傳聞證據未經當事人之反對詰問予以核實，
    原則上先予排除，惟若當事人已放棄詰問或未聲明異議，基
    於證據資料愈豐富，愈有助於真實發現之理念，且強化言詞
    辯論原則，法院自可承認該傳聞證據例外擁有證據能力。經
    查，本案判決所引用之供述證據（含言詞及書面陳述），被
    告陳建國及其辯護人於本院準備程序時均表示沒有意見等語
    （見本院卷㈡第27頁），且檢察官、被告及其辯護人於本院
    審理中調查證據時，亦均未於言詞辯論終結前聲明異議（見
    本院卷㈡第99至108頁），且本院審認上開證據作成時之情況
    ，應無違法取證或不當情事，與本案待證事實間復具有相當
    之關聯性，以之作為證據應屬適當，依刑事訴訟法第159條
    之5規定，自有證據能力。
二、實體部分：
  ㈠上開犯罪事實，業據被告於警詢、偵查中及本院訊問、準備
    程序、審理時均坦承不諱（見110年度偵字第34323號【下稱
    110偵34323】卷一第57至79頁，110年度他字第5112號卷【
    下稱他卷】第796至797頁，110年度聲羈字第588號卷第26至
    27頁，本院卷㈡第19至20頁、第113頁），核與附表一、二「
    證據出處」欄所示各該證人之證述相符，復有附表一、二「
    證據出處」欄所示之書證在卷可稽，並有如附表四編號20所
    示扣案之手機可佐，是被告上開自白核均與事實相符，均堪
    採信。
  ㈡被告於本院準備程序時供稱：伊販賣毒品只是賺一些自己施
    用的量等語（見本院卷㈡第19頁）。足徵被告如附表一所示
    各次販賣第一級毒品海洛因犯行，確均有從中賺取量差而牟
    利之意圖，主觀上確實均係基於意圖營利而為販賣毒品之犯
    意無訛。
  ㈢至如附表二編號1至14所示部分，公訴意旨雖認被告上開部分
    所為，均應構成販賣毒品犯行，然查，證人張欽福於警詢時
    證稱：本案起訴書所載伊與被告交易毒品之紀錄，其中伊向
    被告購買海洛因的次數約5次，其餘10幾次都是被告無償轉
    讓海洛因給伊施用，伊都是與被告約在臺中市豐原區社興五
    街和社興二街口，如果伊有帶錢，就是以一手交錢、一手交
    貨的方式向被告購買海洛因；但如果伊身上沒錢，被告就會
    無償拿海洛因給伊施用等語（見他卷第594至595頁）。又於
    偵查中結證以：本案起訴書所載伊與被告交易毒品部分，每
    次都是拿價值新臺幣（下同）1,000元的海洛因，但伊只有
    於如附表編號1至5所示的5次見面時，有付1,000元向被告購
    買海洛因，因為其餘各次伊身上都沒有錢，都是拜託被告請
    客等語（見他卷第711至713頁）。嗣於本院審理時具結證稱
    ：起訴書所載伊與被告交易毒品部分，伊有付錢向被告購買
    毒品的次數大約是3至5次，其中伊可以確認附表一編號5所
    示部分，伊確實有付錢給被告，因為這次還有證人劉益源在
    被告車上，情況比較特殊，所以伊較有印象；伊與被告間的
    毒品交易模式，就是身上有錢的話會給被告錢、沒有錢就用
    賒欠或由被告直接請伊施用，被告知道伊沒什麼錢等語（見
    本院卷㈡第90至98頁）。是依證人張欽福歷次證述內容可知
    ，被告與證人張欽福雖有相約於起訴書附表編號1至18、20
    所載之時間、地點見面並交付毒品，然並非各次見面均係進
    行買賣毒品之交易，亦曾有因證人張欽福身無分文但有毒癮
    需求，被告遂同意無償轉讓海洛因與證人張欽福供其施用之
    情形存在；又證人張欽福於警、偵時均明確證稱其中向被告
    購買毒品之次數為5次，復於偵查中明確指出該5次之交易時
    、地（即如附表一編號1至5所示），審諸證人張欽福製作警
    詢、偵訊筆錄之日期為110年10月21日，斯時距離本案起訴
    書所載其與被告交易毒品之時點即110年5至7月間並非久遠
    ，則證人張欽福於警、偵時對該段期間毒品交易情形之記憶
    ，理應較本案審理時之記憶更為清晰，至證人張欽福於本院
    審理時雖證稱其有付錢購毒之次數應為3至5次，然此與其於
    警、偵時均明確證稱付款次數為5次之情稍有不同，但衡以
    上情，應以其於警、偵時所述之購毒次數及時間點較為可採
    。從而，除前開5次有金錢給付之毒品交易外，其餘14次之
    毒品交付部分，證人張欽福均未付款與被告，被告亦未曾向
    其催討欠款，且證人張欽福身上若無錢財，亦會拜託被告請
    其施用毒品，則證人張欽福之證述，僅能證明該14次被告確
    實有交付海洛因毒品與其之事實，尚無從證明被告係基於販
    賣毒品以牟利之主觀犯意而為販賣毒品之行為；至於上開時
    、地之監視器錄影畫面翻拍照片及通訊監察譯文，亦僅能證
    明被告與證人張欽福有於該14次之時、地相約見面交付毒品
    之事實，仍無法證明該次交付毒品之實際目的究係販賣抑或
    轉讓；從而，其餘14次之毒品交易（即附表二編號1至14）
    部分，除被告之自白外，別無其他積極證據足以補強並證明
    被告就該14次亦有販賣海洛因毒品與證人張欽福之客觀事實
    存在，故就此部分自應為有利於被告之認定，是如附表二編
    號1至14所示部分，被告均係基於轉讓之主觀犯意而無償轉
    讓如附表二編號1至14所示之海洛因毒品與證人張欽福施用
    。公訴意旨認為被告上開部分所為亦構成販賣第一級毒品罪
    嫌，容有未洽。
  ㈣綜上所述，被告上揭任意性自白核均與事實相符，均堪採信
    。本案事證明確，被告如附表一所示販賣第一級毒品海洛因
    及如附表二所示轉讓第一級毒品海洛因等犯行，均堪認定，
    俱應依法論科。　　
三、論罪科刑：
  ㈠海洛因屬毒品危害防制條例第2條第2項第1款所稱之第一級毒
    品，不得販賣、轉讓及持有。是核被告如附表一所示之行為
    ，均係犯毒品危害防制條例第4條第1項之販賣第一級毒品罪
    （共14罪）；如附表二所示之行為，均係犯同條例第8條第1
    項之轉讓第一級毒品罪（共19罪）。公訴意旨認被告如附表
    二編號1至14所示部分，均係犯同條例第4條第1項之販賣第
    一級毒品罪，容有誤會，惟此二者基本社會事實同一，爰依
    刑事訴訟法第300條規定予以變更起訴法條。 
　㈡被告於販賣、轉讓前而分別持有第一級毒品之低度行為，分
    別為上揭販賣、轉讓第一級毒品之高度行為所吸收，均不另
    論罪。　
  ㈢被告與同案被告朱建勳間，就附表一編號4所示之犯行；被告
    與同案被告張志忠間，就附表一編號13所示之犯行；以及被
    告與同案被告鍾欣哲間，就附表二編號17所示之犯行，分別
    有犯意聯絡及行為分擔，各應論以共同正犯。
  ㈣被告所為如附表一所示之販賣第一級毒品罪（共14罪）、附
    表二所示之轉讓第一級毒品罪（共19罪）間，犯意各別，行
    為互殊，應予分論併罰。
  ㈤刑之加重、減輕部分：
  ⒈被告前因施用第一、二級毒品案件，經本院以107年度訴字第
    659號判決判處有期徒刑3月（共2罪）確定（下稱①案）；又
    因竊盜案件，分別經本院以107年度易字第360號判決判處有
    期徒刑7月、9月，嗣經臺灣高等法院臺中分院以107年度上
    易字第722號判決駁回上訴而確定（下稱②案）；復因竊盜案
    件，經本院以107年度易字第1064號判決判處有期徒刑8月確
    定（下稱③案）；再因竊盜案件，經本院以108年度易字第16
    75號判決判處有期徒刑8月（共2罪）、3月確定（下稱④案）
    。上開①至④案所示各罪，嗣經本院以108年度聲字第5190號
    裁定應執行有期徒刑1年10月確定，於110年1月22日縮短刑
    期假釋出監並付保護管束，且於110年4月17日保護管束期滿
    ，未經撤銷假釋，以已執行論等情，業據檢察官提出刑案查
    註紀錄表為證，核與卷附臺灣高等法院被告前案紀錄表相符
    ，且為被告所不爭執（見本院卷㈠第29至52頁，本院卷㈡第11
    5頁），是被告受上開徒刑之執行完畢後，5年以內故意再犯
    本案有期徒刑以上之各罪，皆為累犯。公訴人另說明被告前
    案為施用毒品，5年內再犯本案之各罪，均有加重其刑之必
    要等語（見本院卷㈡第115頁），本院審酌被告前案所犯施用
    毒品案件，雖與本案之販賣、轉讓毒品行為尚屬有別，然其
    所為均與毒品相涉，堪認與本案所犯販賣、轉讓毒品之罪質
    相近，且均為故意犯罪，又被告未能記取前案執行之教化，
    於前案110年4月17日執行完畢後之1月餘至5月餘之期間內，
    即再為本案各次犯行，足見行為人有其特別惡性，其對於刑
    罰之反應力顯然薄弱，縱依刑法第47條第1項規定加重法定
    最低本刑，亦無罪刑不相當之情形，為兼顧社會防衛之效果
    ，自有加重其刑之必要，是除法定刑中死刑、無期徒刑部分
    依法不得加重外，其餘部分則均應依刑法第47條第1項規定
    ，加重其刑。
　⒉按毒品危害防制條例第17條第2項規定：「犯第4條至第8條之
    罪於偵查及審判中均自白者，減輕其刑。」查被告就本案各
    次販賣及轉讓第一級毒品等犯行，於偵查及審理中均已自白
    ，業如前述，應依毒品危害防制條例第17條第2項規定，各
    減輕其刑，並依法先加後減之（法定刑為死刑、無期徒刑部
    分，則僅予以減輕其刑）。
  ⒊按犯第4條至第8條、第10條或第11條之罪，供出毒品來源，
    因而查獲其他正犯或共犯者，減輕或免除其刑，為毒品危害
    防制條例第17條第1項所明定。本案並無因被告之供述而查
    獲其毒品上手「張伯綸（倫）」或其他共犯之情形，有臺灣
    臺中地方檢察署111年8月31日中檢永雲110偵38756字第1190
    96508號函、臺中市政府警察局第六分局111年8月31日中市
    警六分偵字第1110108160號函檢附之員警職務報告1份在卷
    可參（見本院卷㈡第149至153頁），自無從依毒品危害防制
    條例第17條第1項規定減輕其刑，附此敘明。
  ⒋又被告之辯護人為其辯護稱：被告所犯販賣海洛因毒品部分
    ，雖其販賣次數不少，但各次販賣金額及所獲利益均屬有限
    ，顯有情輕法重的情形，請給予酌減其刑等語（見本院卷㈡
    第116、157至159頁）。按刑事審判旨在實現刑罰權之分配
    的正義，故法院對有罪被告之科刑，應符合罪刑相當之原則
    ，使輕重得宜，罰當其罪，以契合社會之法律感情，此所以
    刑法第57條明定科刑時應審酌一切情狀，尤應注意該條所列
    10款事項以為科刑輕重之標準，並於同法第59條賦予法院以
    裁量權，如認犯罪之情狀可憫恕，認科以最低度刑仍嫌過重
    者，得酌量減輕其刑，俾使法院就個案之量刑，能為適當之
    斟酌。刑法第59條之所謂犯罪之情狀，應審酌其犯罪有無可
    憫恕之事由，即有無特殊之原因與環境，在客觀上足以引起
    一般同情，暨宣告法定低度刑，是否猶嫌過重等因素，以為
    判斷（最高法院38年台上字第16號、45年台上字第1165號、
    51年台上字第899號判例參照）。查，被告所為如附表一所
    示販賣第一級毒品犯行雖均不可取，惟其販賣第一級毒品海
    洛因對象僅有6人、各次販賣金額尚非至鉅，相對於長期且
    大量販賣毒品之大毒梟，其對社會治安及國民健康所造成之
    危害尚屬較輕，是從其犯案情狀對照毒品危害防制條例第4
    條第1項販賣第一級毒品罪之法定本刑為「死刑或無期徒刑
    ，處無期徒刑者，得併科新臺幣3000萬元以下罰金」，縱依
    前揭毒品危害防制條例第17條第2項規定減輕其刑，科以法
    定最輕本刑仍嫌過重，認有情輕法重，難謂符合罪刑相當性
    及比例原則，更無從與大毒梟之惡行有所區隔，客觀上足以
    引起一般同情，是被告所犯如附表一所示販賣第一級毒品之
    犯罪情狀均尚有可憫之處，爰均依刑法第59條規定，各酌量
    減輕其刑，並依法先加後遞減之（法定刑為死刑、無期徒刑
    部分，則僅予以遞減輕其刑）。
  ㈥爰審酌被告明知毒品使用容易成癮，濫行施用，非但戕害身
    體健康甚鉅，而因其成癮性，常使施用者經濟地位發生實質
    改變而處於劣勢，容易造成家庭破裂戕害國力，對社會秩序
    及國民健康危害至深且鉅，為國家嚴格查禁之違禁物，仍不
    顧所可能衍生之損害，其恣意販賣、轉讓毒品之行為，助長
    毒品流通，致生危害於社會及他人身體健康；再衡以被告犯
    後尚能坦承犯行之態度，暨其自陳為高中肄業、入監前從事
    打石工，月收入4至5萬元、家裡有太太、兒子、岳母需要其
    撫養之教育程度及家庭生活狀況（詳見本院卷㈡第117頁）；
    再考以其本案犯罪動機、目的、手段、犯罪所生之危害、所
    獲利益及前科素行（累犯部分不重複評價）等一切情狀，分
    別量處如附表一、二主文欄所示之刑，復參酌本案各次犯罪
    時間間隔非久，犯罪手段類似、同質性較高，所犯數罪對法
    益侵害之加重效應堪認較低，本於罪責相當性之要求，在刑
    罰內、外部性界限範圍內，就本案整體犯罪之非難評價、各
    行為彼此間之偶發性、各行為所侵害法益之專屬性或同一性
    予以綜合判斷，暨斟酌被告犯罪行為之不法與罪責程度、對
    其施以矯正之必要性，且為適度反應罪之嚴重性及貫徹刑法
    公平正義之理念，定其應執行刑如主文所示，以資懲儆。
四、沒收部分：
  ㈠按犯第4條至第9條、第12條、第13條或第14條第1項、第2項
    之罪者，其供犯罪所用之物，不問屬於犯罪行為人與否，均
    沒收之，毒品危害防制條例第19條第1項定有明文。查扣案
    如附表四編號20所示之行動電話，為證人黃小芬所有，但供
    被告持以作為本案販賣、轉讓毒品所用之物，此據被告於警
    詢、偵查及本院準備程序時、以及證人黃小芬於警詢時所供
    明在卷（見他卷第796頁，110偵34323號卷一第57頁，本院
    卷㈡第20頁），且有如附表三所示之通訊監察譯文可憑，不
    問屬於被告與否，應依毒品危害防制條例第19條第1項規定
    ，於被告所犯如附表一、二所示販賣、轉讓毒品之罪刑項下
    ，分別宣告沒收。
  ㈡又按共同正犯間之犯罪所得應就各人實際分受所得部分而為
    沒收及追徵；而犯罪工具物須屬被告所有，或被告有事實上
    之處分權者，始得在該被告罪刑項下併予諭知沒收。至於非
    所有權人，又無共同處分權之共同正犯，自無庸在其罪刑項
    下諭知沒收或連帶沒收及追徵（最高法院108年度台上字第1
    001號判決意旨參照）。且按犯罪所得，屬於犯罪行為人者
    ，沒收之，於全部或一部不能沒收或不宜執行沒收時，追徵
    其價額，刑法第38條之1第1項前段、第3項定有明文。被告
    如附表一所示販賣第一級毒品所得金額分別詳如附表一所示
    ，且均由被告實際取得全數價金之情，業據被告於本院準備
    程序時供承明確（見本院卷㈡第19至20頁），核屬被告本案
    販賣毒品所得之財物，雖未扣案，仍應依刑法第38條之1第1
    項前段、第3項規定於被告所犯如附表一所示各次販賣毒品
    之罪刑項下宣告沒收，於全部或一部不能沒收或不宜執行沒
    收時，追徵其價額。
　㈢本案就被告所宣告之多數沒收，自應適用刑法第40條之2第1 
    項之規定，併執行之。
　㈣扣案如附表四編號1至12、14至18所示之物，係供被告自己施
    用之毒品或所使用之器具；如附表四編號13、19所示之物，
    則非被告所有之物，亦無證據證明與本案有關；另如附表四
    編號21至24所示之行動電話，則均係由證人黃小芬或其兒子
    使用，並非被告所有或持用之物，亦未供作本案聯繫使用；
    如附表四編號25所示之現金85,000元，其中15,100元是被告
    要去購買毒品的錢，且本案遭搜索當日並無販賣毒品，故非
    販毒所得，其餘69,900元則係自證人黃小芬的皮包內所查扣
    ，屬證人黃小芬所有之金錢，亦與本案無關等語，業據被告
    於本院準備程序時供述明確（見本院卷㈡第20頁），且尚乏
    證據證明被告有以上開扣案物供本案販賣或轉讓毒品時使用
    ，均無從認定與本案有關，自無從為沒收之諭知，併此敘明
    。
據上論斷，應依刑事訴訟法第299條第1項前段、第300條，毒品
危害防制條例第4條第1項、第8條第1項、第17條第2項、第19條
第1項，刑法第11條、第28條、第47條第1項、第59條、第51條第
5款、第38條之1第1項前段、第3項，判決如主文。
本案經檢察官陳振義提起公訴，檢察官蔣得龍到庭執行職務。
中　　華　　民　　國　　111 　年　　9 　　月　　30　　日
                  刑事第十庭  審判長法  官  陳玉聰
　　　　　　　　　                  法  官  吳珈禎
                　　　　　　　　　  法  官  林芳如
以上正本證明與原本無異。
如不服本判決應於收受判決後20日內向本院提出上訴書狀，並應
敘述具體理由；其未敘述上訴理由者，應於上訴期間屆滿後20日
內向本院補提理由書（均須按他造當事人之人數附繕本）「切勿
逕送上級法院」。
                                    書記官  張玉楓
中　　華　　民　　國　　111 　年　　9 　　月　　30　　日
附表一：販賣毒品部分
編號 行為人 購毒者 交易時間 、地點 交易毒品種類及金額（新臺幣） 交易情形 卷證出處     主   文 （含主刑及沒收） 1 陳建國 張欽福 110年5月29日7時58分許 -------- 臺中市豐原區社興五街與社興二街口 海洛因1包 ----------1,000元 張欽福於110年5月29日7時58分許前某時，以LINE通訊軟體與暱稱「陳平安」之陳建國聯絡，雙方約定進行毒品交易後，陳建國旋於左列時間，駕駛車牌號碼000-0000號租賃小客車前往左列地點，同時間，張欽福亦駕駛車牌號碼00-0000號自用小客車前往左列地點，雙方均抵達後，由張欽福登上陳建國所駕駛之上開租賃小客車，陳建國在車內販賣並交付價值1,000元之海洛因與張欽福，並收取張欽福交付之1,000元現金。 ⑴證人張欽福警詢、偵查、本院審理中之證述（見他卷第594至595頁、第711頁，本院卷㈡第90至98頁） ⑵監視器錄影畫面翻拍照片（ 　見110偵34323卷一第285至287頁） 陳建國販賣第一級毒品，處有期徒刑柒年捌月。扣案如附表四編號20所示之物沒收；未扣案之犯罪所得新臺幣壹仟元沒收，於全部或一部不能沒收或不宜執行沒收時，追徵其價額。 2 陳建國 張欽福 110年6月11日10時2分許 -------- 臺中市豐原區社興五街與社興二街口 海洛因1包 ----------1,000元 張欽福於110年6月11日10時2分許前某時，以LINE通訊軟體與暱稱「陳平安」之陳建國聯絡，雙方約定進行毒品交易後，陳建國旋於左列時間，駕駛車牌號碼000-0000號租賃小客車前往左列地點，同時間，張欽福亦駕駛車牌號碼00-0000號自用小客車前往左列地點，雙方均抵達後，由張欽福登上陳建國所駕駛之上開租賃小客車，陳建國在車內販賣並交付價值1,000元之海洛因與張欽福，並收取張欽福交付之1,000元現金。 ⑴證人張欽福警詢、偵查、本院審理中之證述（見他卷第594至595頁、第711頁，本院卷㈡第90至98頁） ⑵監視器錄影畫面翻拍照片（ 　見110偵34323卷一第299頁 　） 陳建國販賣第一級毒品，處有期徒刑柒年捌月。扣案如附表四編號20所示之物沒收；未扣案之犯罪所得新臺幣壹仟元沒收，於全部或一部不能沒收或不宜執行沒收時，追徵其價額。  3 陳建國 張欽福 110年6月19日1時33分許 -------- 臺中市豐原區社興五街與社興二街口 海洛因1包 ----------1,000元 張欽福於110年6月19日1時33分許前某時，以LINE通訊軟體與暱稱「陳平安」之陳建國聯絡，雙方約定進行毒品交易後，陳建國旋於左列時間，駕駛車牌號碼000-0000號租賃小客車前往左列地點，同時間，張欽福亦駕駛車牌號碼00-0000號自用小客車前往左列地點，雙方均抵達後，由張欽福登上陳建國所駕駛之上開租賃小客車，陳建國在車內販賣並交付價值1,000元之海洛因與張欽福，並收取張欽福交付之1,000元現金。 ⑴證人張欽福警詢、偵查、本院審理中之證述（見他卷第594至595頁、第712至713頁，本院卷㈡第90至98頁） ⑵監視器錄影畫面翻拍照片（見110偵34323卷一第313至317頁） 陳建國販賣第一級毒品，處有期徒刑柒年捌月。扣案如附表四編號20所示之物沒收；未扣案之犯罪所得新臺幣壹仟元沒收，於全部或一部不能沒收或不宜執行沒收時，追徵其價額。 4 陳建國 、 朱建勳 張欽福 110年7月4日10時30分許 -------- 臺中市豐原區社興五街與社興二街口 海洛因1包 ----------1,000元 張欽福於110年7月4日10時30分許前某時，以LINE通訊軟體與暱稱「陳平安」之陳建國聯絡，雙方約定進行毒品交易後，陳建國即指示朱建勳騎乘車牌號碼000-0000號普通重型機車於左列時間，前往左列地點，同時間張欽福亦駕駛車牌號碼00-0000號自用小客車前往左列地點，雙方均抵達後，由朱建勳販賣並交付價值1,000元之海洛因與張欽福，並收取張欽福交付之1,000元現金。 ⑴證人朱建勳於警詢、本院準備程序時之證述（見110偵38756卷一第190至191頁，本院卷㈠第229至230頁） ⑵證人張欽福警詢、偵查、本院審理中之證述（見他卷第594至596頁、第713頁，本院卷㈡第90至98頁） ⑶監視器錄影畫面翻拍照片（ 　見110偵34323卷一第469至475頁） 陳建國共同販賣第一級毒品，處有期徒刑柒年捌月。扣案如附表四編號20所示之物沒收；未扣案之犯罪所得新臺幣壹仟元沒收，於全部或一部不能沒收或不宜執行沒收時，追徵其價額。  5 陳建國  劉 益 源 、 張 欽 福 110年7月15日16時49分許前某時 -------- 臺中市豐原區社興五街與社興二街口 海洛因2包 （劉益源、張欽福各1包） ----------2,000元 （劉益源、張欽福各1,000元） 劉益源、張欽福分別於110年7月15日16時49分許前某時，劉益源以不詳方式聯絡陳建國、張欽福則以LINE通訊軟體與暱稱「陳平安」之陳建國聯絡，分別約定進行毒品交易後，陳建國旋於左列時間，駕駛車牌號碼000-0000號租賃小客車前往左列地點，同時間，劉益源騎乘車牌號碼000-0000號普通重型機車、張欽福亦駕駛車牌號碼00-0000號自用小客車前往左列地點，均抵達後，由劉益源、張欽福登上陳建國所駕駛之上開租賃小客車，陳建國在車內同時販賣並交付價值均為1,000元之海洛因與劉益源、張欽福，且分別向劉益源、張欽福收取各1,000元現金。 ⑴證人劉益源警詢、偵查中之證述（見110偵34323卷二第215頁、他卷第789 　頁） ⑵證人張欽福警詢、偵查、本院審理中之證述（見他卷第594至595頁、第712頁，本院卷㈡第90至98頁） ⑶監視器錄影畫面翻拍照片（ 　見110偵34323卷一第325至333頁） 陳建國販賣第一級毒品，處有期徒刑柒年玖月。扣案如附表四編號20所示之物沒收；未扣案之犯罪所得新臺幣貳仟元沒收，於全部或一部不能沒收或不宜執行沒收時，追徵其價額。 6 陳建國  劉益源 、 劉邦助 110年7月7日19時43分許前某時 -------- 臺中市豐原區豐原大道與社皮路口 海洛因2包 （劉益源、劉邦助各分得1包） ----------2,000元 （劉益源、劉邦助各出資1,000元 ） 劉益源與劉邦助合意以左列方式合資向陳建國購買毒品，而推由劉益源於110年7月7日19時43分許前某時，撥打陳建國所持用之不詳號碼電話聯絡，雙方約定進行毒品交易後，劉益源旋於左列時間，騎乘車牌號碼000-0000號普通重型機車前往左列地點與陳建國碰面，由陳建國販賣並交付價值2,000元之海洛因與劉益源，並收取劉益源交付之2,000元現金。俟劉益源完成上開毒品交易後，旋即騎乘上開機車前往臺中市豐原區社興五街與社興二街口，與騎乘車牌號碼000-000號重型機車之劉邦助碰面，並將所購得毒品朋分與劉邦助。 ⑴證人劉益源警詢、偵查中之證述（見110偵34323卷二第215頁、他卷第789 　頁） ⑵監視器錄影畫面翻拍照片（ 　見110偵34323卷一第477至483頁） 陳建國販賣第一級毒品，處有期徒刑柒年玖月。扣案如附表四編號20所示之物沒收；未扣案之犯罪所得新臺幣貳仟元沒收，於全部或一部不能沒收或不宜執行沒收時，追徵其價額。 7 陳建國 張 志 忠 110年8月27日20時46分許後某時 -------- 臺中市○○區○○街00號4之2 海洛因1包（約0.12公克） ----------1,000元 張志忠於110年8月27日20時46分許，以00-00000000號公共電話撥打陳建國持用之門號0000000000號行動電話聯絡，雙方約定進行毒品交易後，陳建國旋於左列時間、地點，販賣並交付價值1,000元之海洛因與張志忠，並收取張志忠交付之1,000元現金。 ⑴證人張志忠警詢、偵查中之證述（見他卷第513頁、第583頁） ⑵通訊監察譯文（見他卷第533頁）  ⑶監視器錄影畫面翻拍照片（ 　見110偵34323卷一第199至201頁） 陳建國販賣第一級毒品，處有期徒刑柒年捌月。扣案如附表四編號20所示之物沒收；未扣案之犯罪所得新臺幣壹仟元沒收，於全部或一部不能沒收或不宜執行沒收時，追徵其價額。  8 陳建國 張 志 忠 110年8月28日20時15分許後某時 -------- 臺中市○○區○○街00號4之2 海洛因1包（約0.12公克） ----------1,000元 張志忠於110年8月28日20時15分許，以00-00000000號公共電話撥打陳建國持用之門號0000000000號行動電話聯絡，雙方約定進行毒品交易後，陳建國旋於左列時間、地點，販賣並交付價值1,000元之海洛因與張志忠，並收取張志忠交付之1,000元現金。 ⑴證人張志忠警詢、偵查中之證述（見他卷第513頁、第583頁） ⑵通訊監察譯文（見他卷第533頁）  ⑶監視器錄影畫面翻拍照片（ 　見110偵34323卷一第203至205頁） 陳建國販賣第一級毒品，處有期徒刑柒年捌月。扣案如附表四編號20所示之物沒收；未扣案之犯罪所得新臺幣壹仟元沒收，於全部或一部不能沒收或不宜執行沒收時，追徵其價額。 9 陳建國 張 志 忠 110年8月31日18時46分許後某時 -------- 臺中市○○區○○街00號4之2 海洛因1包（約0.12公克） ----------1,000元 張志忠於110年8月31日18時46分許，以00-00000000號公共電話撥打陳建國持用之門號0000000000號行動電話聯絡，雙方約定進行毒品交易後，陳建國旋於左列時間、地點，販賣並交付價值1,000元之海洛因與張志忠，並收取張志忠交付之1,000元現金。 ⑴證人張志忠警詢、偵查中之證述（見他卷第514頁、第583頁） ⑵通訊監察譯文（見他卷第535頁）  陳建國販賣第一級毒品，處有期徒刑柒年捌月。扣案如附表四編號20所示之物沒收；未扣案之犯罪所得新臺幣壹仟元沒收，於全部或一部不能沒收或不宜執行沒收時，追徵其價額。 10 陳建國 張 志 忠 110年9月1日10時48分許後某時 -------- 臺中市○○區○○街00號4之2 海洛因1包（約0.12公克） ----------1,000元 張志忠於110年9月1日10時48分許，以00-00000000號公共電話撥打陳建國持用之門號0000000000號行動電話聯絡，雙方約定進行毒品交易後，陳建國旋於左列時間、地點，販賣並交付價值1,000元之海洛因與張志忠，並收取張志忠交付之1,000元現金。 ⑴證人張志忠警詢、偵查中之證述（見他卷第514至515頁 　、第583 　頁） ⑵通訊監察譯文（見他卷第535至536頁 　） 陳建國販賣第一級毒品，處有期徒刑柒年捌月。扣案如附表四編號20所示之物沒收；未扣案之犯罪所得新臺幣壹仟元沒收，於全部或一部不能沒收或不宜執行沒收時，追徵其價額。 11 陳建國 張 志 忠 110年9月13日10時59分許後某時 -------- 臺中市○○區○○街00號4之2 海洛因1包（約0.12公克） ----------1,000元 張志忠於110年9月13日10時59分許，以其所持用之門號0000000000號行動電話撥打陳建國持用之門號0000000000號行動電話聯絡，雙方約定進行毒品交易後，陳建國旋於左列時間、地點，販賣並交付價值1,000元之海洛因與張志忠，並收取張志忠交付之1,000元現金。 ⑴證人張志忠警詢、偵查中之證述（見他卷第516頁、第584頁） ⑵通訊監察譯文（見他卷第537頁） 陳建國販賣第一級毒品，處有期徒刑柒年捌月。扣案如附表四編號20所示之物沒收；未扣案之犯罪所得新臺幣壹仟元沒收，於全部或一部不能沒收或不宜執行沒收時，追徵其價額。 12 陳建國 張 志 忠 110年9月15日11時22分許後某時 -------- 臺中市○○區○○街00號4之2 海洛因1包（約0.12公克） ----------1,000元 張志忠於110年9月15日11時22分許，以其所持用之門號0000000000號行動電話撥打陳建國持用之門號0000000000號行動電話聯絡，雙方約定進行毒品交易後，陳建國旋於左列時間、地點，販賣並交付價值1,000元之海洛因與張志忠，並收取張志忠交付之1,000元現金。 ⑴證人張志忠警詢、偵查中之證述（見他卷第516頁、第584頁） ⑵通訊監察譯文（見他卷第537頁） 陳建國販賣第一級毒品，處有期徒刑柒年捌月。扣案如附表四編號20所示之物沒收；未扣案之犯罪所得新臺幣壹仟元沒收，於全部或一部不能沒收或不宜執行沒收時，追徵其價額。 13 陳 建 國 、 張 志 忠 謝 萬 來 110年9月9日9時30分許後某時 -------- 臺中市豐原區源豐路170巷口 海洛因1包 ----------1,000元 謝萬來於110年9月9日9時21分許、9時27分許、9時30分許，以其所持用之門號0000000000號行動電話與陳建國所持用之門號0000000000號行動電話聯絡，雙方約定進行毒品交易後，陳建國即指示張志忠騎乘車牌號碼000-000號重型機車於左列時間，前往左列地點，販賣並交付價值1,000元之海洛因與謝萬來，並收取謝萬來交付之1,000元現金。 ⑴證人張志忠於警詢、本院準備程序時之證述（見他卷第517、584至585頁，本院卷㈠第230頁） ⑵證人謝萬來警詢、偵查、本院審理中之證述（見他卷第243至245頁、第310至311頁，本院卷㈠第410至） ⑶通訊監察譯文（見他卷第291頁） ⑷監視器錄影畫面翻拍照片（ 　見110偵34323卷一第259至273頁）　 陳建國共同販賣第一級毒品，處有期徒刑柒年捌月。扣案如附表四編號20所示之物沒收；未扣案之犯罪所得新臺幣壹仟元沒收，於全部或一部不能沒收或不宜執行沒收時，追徵其價額。 14 陳建國 游瑞龍 110年10月3日0時22分許 -------- 臺中市豐原區源豐路與忠孝街口 海洛因1包 ----------2,000元 游瑞龍於110年10月3日0時516分許、0時21分許，以其所持用之門號0000000000號行動電話撥打陳建國持用之門號0000000000號行動電話聯絡，雙方約定進行毒品交易後，陳建國旋於左列時間、地點，販賣並交付價值2,000元之海洛因與游瑞龍，並收取游瑞龍交付之2,000元現金。 ⑴證人游瑞龍警詢、偵查中之證述（見他卷第724至727頁   、第775 　頁） ⑵通訊監察譯文（見他卷第753頁） ⑶監視器錄影畫面翻拍照片（ 　見110偵34323卷一第243至247頁） 陳建國販賣第一級毒品，處有期徒刑柒年玖月。扣案如附表四編號20所示之物沒收；未扣案之犯罪所得新臺幣貳仟元沒收，於全部或一部不能沒收或不宜執行沒收時，追徵其價額。  

附表二：轉讓毒品部分
編號 行為人 轉讓對象 轉讓時間 、地點 轉讓毒品種類及金額（新臺幣） 轉讓情形 卷證出處     主   文 （含主刑及沒收） 1 陳建國 張欽福 110年5月31日22時31分許 -------- 臺中市豐原區社興五街與社興二街口 海洛因1包 （重量、價值不詳，僅供施用1次 ） 張欽福於110年5月31日22時31分許前某時，以LINE通訊軟體與暱稱「陳平安」之陳建國聯絡索討毒品，陳建國旋於左列時間，駕駛車牌號碼000-0000號租賃小客車前往左列地點，同時間，張欽福亦駕駛車牌號碼00-0000號自用小客車前往左列地點，雙方均抵達後，由張欽福登上陳建國所駕駛之上開租賃小客車，陳建國在車內當場將左列之海洛因無償轉讓與張欽福供其施用。  ⑴證人張欽福警詢、偵查、本院審理中之證述（見他卷第594至595頁、第711頁，本院卷㈡第90至98頁） ⑵監視器錄影畫面翻拍照片（ 　見110偵34323卷一第289至291頁） 陳建國轉讓第一級毒品，處有期徒刑捌月。扣案如附表四編號20所示之物沒收。  2 陳建國 張欽福 110年6月6日9時29分許 -------- 臺中市豐原區社興五街與社興二街口 海洛因1包 （重量、價值不詳，僅供施用1次 ） 張欽福於110年6月6日9時29分許前某時，以LINE通訊軟體與暱稱「陳平安」之陳建國聯絡索討毒品，陳建國旋於左列時間，駕駛車牌號碼000-0000號租賃小客車前往左列地點，同時間，張欽福亦駕駛車牌號碼00-0000號自用小客車前往左列地點，雙方均抵達後，由張欽福登上陳建國所駕駛之上開租賃小客車，陳建國在車內當場將左列之海洛因無償轉讓與張欽福供其施用。  ⑴證人張欽福警詢、偵查、本院審理中之證述（見他卷第594至595頁、第711頁，本院卷㈡第90至98頁） ⑵監視器錄影畫面翻拍照片（ 　見110偵34323卷一第293頁 　） 陳建國轉讓第一級毒品，處有期徒刑捌月。扣案如附表四編號20所示之物沒收。  3 陳建國 張欽福 110年6月10日10時6分許 -------- 臺中市豐原區社興五街與社興二街口 海洛因1包 （重量、價值不詳，僅供施用1次 ） 張欽福於110年6月10日10時6分許前某時，以LINE通訊軟體與暱稱「陳平安」之陳建國聯絡索討毒品，陳建國旋於左列時間，駕駛車牌號碼000-0000號租賃小客車前往左列地點，同時間，張欽福亦駕駛車牌號碼00-0000號自用小客車前往左列地點，雙方均抵達後，由張欽福登上陳建國所駕駛之上開租賃小客車，陳建國在車內當場將左列之海洛因無償轉讓與張欽福供其施用。  ⑴證人張欽福警詢、偵查、本院審理中之證述（見他卷第594至595頁、第711頁，本院卷㈡第90至98頁） ⑵監視器錄影畫面翻拍照片（ 　見110偵34323卷一第295至297頁） 陳建國轉讓第一級毒品，處有期徒刑捌月。扣案如附表四編號20所示之物沒收。  4 陳建國 張欽福 110年6月11日16時53分許 -------- 臺中市豐原區社興五街與社興二街口 海洛因1包 （重量、價值不詳，僅供施用1次 ） 張欽福於110年6月6日9時29分許前某時，以LINE通訊軟體與暱稱「陳平安」之陳建國聯絡索討毒品，陳建國旋於左列時間，駕駛車牌號碼000-0000號租賃小客車前往左列地點，同時間，張欽福亦駕駛車牌號碼00-0000號自用小客車前往左列地點，雙方均抵達後，由張欽福登上陳建國所駕駛之上開租賃小客車，陳建國在車內當場將左列之海洛因無償轉讓與張欽福供其施用。  ⑴證人張欽福警詢、偵查、本院審理中之證述（見他卷第594至595頁、第711至712頁，本院卷㈡第90至98頁） ⑵監視器錄影畫面翻拍照片（ 　見110偵34323卷一第301頁 　） 陳建國轉讓第一級毒品，處有期徒刑捌月。扣案如附表四編號20所示之物沒收。 5 陳建國 張欽福 110年6月15日7時44分許 -------- 臺中市豐原區社興五街與社興二街口 海洛因1包 （重量、價值不詳，僅供施用1次 ） 張欽福於110年6月15日7時44分許前某時，以LINE通訊軟體與暱稱「陳平安」之陳建國聯絡索討毒品，陳建國旋於左列時間，駕駛車牌號碼000-0000號租賃小客車前往左列地點，同時間，張欽福亦駕駛車牌號碼00-0000號自用小客車前往左列地點，雙方均抵達後，由張欽福登上陳建國所駕駛之上開租賃小客車，陳建國在車內當場將左列之海洛因無償轉讓與張欽福供其施用。  ⑴證人張欽福警詢、偵查、本院審理中之證述（見他卷第594至595頁、第712頁，本院卷㈡第90至98頁） ⑵監視器錄影畫面翻拍照片（ 　見110偵34323卷一第303頁 　） 陳建國轉讓第一級毒品，處有期徒刑捌月。扣案如附表四編號20所示之物沒收。  6 陳建國 張欽福 110年6月16日8時55分許 -------- 臺中市豐原區社興五街與社興二街口 海洛因1包 （重量、價值不詳，僅供施用1次 ） 張欽福於110年6月16日8時55分許前某時，以LINE通訊軟體與暱稱「陳平安」之陳建國聯絡索討毒品，陳建國旋於左列時間，駕駛車牌號碼000-0000號租賃小客車前往左列地點，同時間，張欽福亦駕駛車牌號碼00-0000號自用小客車前往左列地點，雙方均抵達後，由張欽福登上陳建國所駕駛之上開租賃小客車，陳建國在車內當場將左列之海洛因無償轉讓與張欽福供其施用。  ⑴證人張欽福警詢、偵查、本院審理中之證述（見他卷第594至595頁、第712頁，本院卷㈡第90至98頁） ⑵監視器錄影畫面翻拍照片（ 　見110偵34323卷一第305頁 　） 陳建國轉讓第一級毒品，處有期徒刑捌月。扣案如附表四編號20所示之物沒收。  7 陳建國 張欽福 110年6月17日7時46分許 -------- 臺中市豐原區社興五街與社興二街口 海洛因1包 （重量、價值不詳，僅供施用1次 ） 張欽福於110年6月17日7時46分許前某時，以LINE通訊軟體與暱稱「陳平安」之陳建國聯絡索討毒品，陳建國旋於左列時間，駕駛車牌號碼000-0000號租賃小客車前往左列地點，同時間，張欽福亦駕駛車牌號碼00-0000號自用小客車前往左列地點，雙方均抵達後，由張欽福登上陳建國所駕駛之上開租賃小客車，陳建國在車內當場將左列之海洛因無償轉讓與張欽福供其施用。  ⑴證人張欽福警詢、偵查、本院審理中之證述（見他卷第594至595頁、第712頁，本院卷㈡第90至98頁） ⑵監視器錄影畫面翻拍照片（ 　見110偵34323卷一第307頁 　） 陳建國轉讓第一級毒品，處有期徒刑捌月。扣案如附表四編號20所示之物沒收。 8 陳建國 張欽福 110年6月17日14時38分許 -------- 臺中市豐原區社興五街與社興二街口 海洛因1包 （重量、價值不詳，僅供施用1次 ） 張欽福於110年6月17日14時38分許前某時，以LINE通訊軟體與暱稱「陳平安」之陳建國聯絡索討毒品，陳建國旋於左列時間，駕駛車牌號碼000-0000號租賃小客車前往左列地點，同時間，張欽福亦駕駛車牌號碼00-0000號自用小客車前往左列地點，雙方均抵達後，由張欽福登上陳建國所駕駛之上開租賃小客車，陳建國在車內當場將左列之海洛因無償轉讓與張欽福供其施用。  ⑴證人張欽福警詢、偵查、本院審理中之證述（見他卷第594至595頁、第712頁，本院卷㈡第90至98頁） ⑵監視器錄影畫面翻拍照片（ 　見110偵34323卷一第309頁 　） 陳建國轉讓第一級毒品，處有期徒刑捌月。扣案如附表四編號20所示之物沒收。 9 陳建國 張欽福 110年6月18日14時9分許 -------- 臺中市豐原區社興五街與社興二街口 海洛因1包 （重量、價值不詳，僅供施用1次 ） 張欽福於110年6月18日14時9分許前某時，以LINE通訊軟體與暱稱「陳平安」之陳建國聯絡索討毒品，陳建國旋於左列時間，駕駛車牌號碼000-0000號租賃小客車前往左列地點，同時間，張欽福亦駕駛車牌號碼00-0000號自用小客車前往左列地點，雙方均抵達後，由張欽福登上陳建國所駕駛之上開租賃小客車，陳建國在車內當場將左列之海洛因無償轉讓與張欽福供其施用。  ⑴證人張欽福警詢、偵查、本院審理中之證述（見他卷第594至595頁、第712頁，本院卷㈡第90至98頁） ⑵監視器錄影畫面翻拍照片（ 　見110偵34323卷一第311頁 　） 陳建國轉讓第一級毒品，處有期徒刑捌月。扣案如附表四編號20所示之物沒收。 10 陳建國 張欽福 110年6月19日7時41分許 -------- 臺中市豐原區社興五街與社興二街口 海洛因1包 （重量、價值不詳，僅供施用1次 ） 張欽福於110年6月19日7時41分許前某時，以LINE通訊軟體與暱稱「陳平安」之陳建國聯絡索討毒品，陳建國旋於左列時間，駕駛車牌號碼000-0000號租賃小客車前往左列地點，同時間，張欽福亦駕駛車牌號碼00-0000號自用小客車前往左列地點，雙方均抵達後，由張欽福登上陳建國所駕駛之上開租賃小客車，陳建國在車內當場將左列之海洛因無償轉讓與張欽福供其施用。  ⑴證人張欽福警詢、偵查、本院審理中之證述（見他卷第594至595頁、第712至713頁，本院卷㈡第90至98頁） ⑵監視器錄影畫面翻拍照片（ 　見110偵34323卷一第315頁 　） 陳建國轉讓第一級毒品，處有期徒刑捌月。扣案如附表四編號20所示之物沒收。 11 陳建國 張欽福 110年6月19日16時28分許 -------- 臺中市豐原區社興五街與社興二街口 海洛因1包 （重量、價值不詳，僅供施用1次 ） 張欽福於110年6月19日16時28分許前某時，以LINE通訊軟體與暱稱「陳平安」之陳建國聯絡索討毒品，陳建國旋於左列時間，駕駛車牌號碼000-0000號租賃小客車前往左列地點，同時間，張欽福亦駕駛車牌號碼00-0000號自用小客車前往左列地點，雙方均抵達後，由張欽福登上陳建國所駕駛之上開租賃小客車，陳建國在車內當場將左列之海洛因無償轉讓與張欽福供其施用。  ⑴證人張欽福警詢、偵查、本院審理中之證述（見他卷第594至595頁、第712至713頁，本院卷㈡第90至98頁） ⑵監視器錄影畫面翻拍照片（ 　見110偵34323卷一第317頁 　） 陳建國轉讓第一級毒品，處有期徒刑捌月。扣案如附表四編號20所示之物沒收。 12 陳建國 張欽福 110年6月20日8時許 -------- 臺中市豐原區社興五街與社興二街口 海洛因1包 （重量、價值不詳，僅供施用1次 ） 張欽福於110年6月20日8時許前某時，以LINE通訊軟體與暱稱「陳平安」之陳建國聯絡索討毒品，陳建國旋於左列時間，駕駛車牌號碼000-0000號租賃小客車前往左列地點，同時間，張欽福亦駕駛車牌號碼00-0000號自用小客車前往左列地點，雙方均抵達後，由張欽福登上陳建國所駕駛之上開租賃小客車，陳建國在車內當場將左列之海洛因無償轉讓與張欽福供其施用。  ⑴證人張欽福警詢、偵查、本院審理中之證述（見他卷第594至595頁、第713頁，本院卷㈡第90至98頁） ⑵監視器錄影畫面翻拍照片（ 　見110偵34323卷一第319頁 　） 陳建國轉讓第一級毒品，處有期徒刑捌月。扣案如附表四編號20所示之物沒收。 13 陳建國 張欽福 110年6月25日9時7分許 -------- 臺中市豐原區社興五街與社興二街口 海洛因1包 （重量、價值不詳，僅供施用1次 ） 張欽福於110年6月25日9時7分許前某時，以LINE通訊軟體與暱稱「陳平安」之陳建國聯絡索討毒品，陳建國旋於左列時間，駕駛車牌號碼000-0000號租賃小客車前往左列地點，同時間，張欽福亦駕駛車牌號碼00-0000號自用小客車前往左列地點，雙方均抵達後，由張欽福登上陳建國所駕駛之上開租賃小客車，陳建國在車內當場將左列之海洛因無償轉讓與張欽福供其施用。  ⑴證人張欽福警詢、偵查、本院審理中之證述（見他卷第594至595頁、第713頁，本院卷㈡第90至98頁） ⑵監視器錄影畫面翻拍照片（ 　見110偵34323卷一第321頁 　） 陳建國轉讓第一級毒品，處有期徒刑捌月。扣案如附表四編號20所示之物沒收。 14 陳建國 張欽福 110年7月1日1時59分許 -------- 臺中市豐原區社興五街與社興二街口 海洛因1包 （重量、價值不詳，僅供施用1次 ） 張欽福於110年7月1日1時59分許前某時，以LINE通訊軟體與暱稱「陳平安」之陳建國聯絡索討毒品，陳建國旋於左列時間，駕駛車牌號碼000-0000號租賃小客車前往左列地點，同時間，張欽福亦駕駛車牌號碼00-0000號自用小客車前往左列地點，雙方均抵達後，由張欽福登上陳建國所駕駛之上開租賃小客車，陳建國在車內當場將左列之海洛因無償轉讓與張欽福供其施用。  ⑴證人張欽福警詢、偵查、本院審理中之證述（見他卷第594至595頁、第713頁，本院卷㈡第90至98頁） ⑵監視器錄影畫面翻拍照片（ 　見110偵34323卷一第323頁 　） 陳建國轉讓第一級毒品，處有期徒刑捌月。扣案如附表四編號20所示之物沒收。 15 陳 建 國 邱奕霖 110年9月3日22時許 -------- 臺中市○○區○○路000號中科后豐會館 海洛因1包（重量、價值不詳，僅供施用1次 ） 邱奕霖於110年9月3日21時32分許、21時54分許，以其所持用之門號0000000000號行動電話撥打陳建國所持用之門號0000000000號行動電話聯絡索討毒品，雙方於左列時間、地點見面後，陳建國當場將左列之海洛因無償轉讓與邱奕霖供其施用。 ⑴證人邱奕霖警詢、偵查中之證述（見他卷第320至321頁   、第422 　至423頁 　） ⑵通訊監察譯文（見他卷第359頁） 陳建國轉讓第一級毒品，處有期徒刑捌月。扣案如附表四編號20所示之物沒收。 16 陳 建 國 邱奕霖 110年9月14日19時30分許 -------- 臺中市○○區○○路000號中科后豐會館 海洛因1包（重量、價值不詳，僅供施用1次 ） 邱奕霖於110年9月14日18時52分許、19時27分許，以其所持用之門號0000000000號行動電話撥打陳建國所持用之門號0000000000號行動電話聯絡索討毒品，雙方於左列時間、地點見面後，陳建國當場將左列之海洛因無償轉讓與邱奕霖供其施用。 ⑴證人邱奕霖警詢、偵查中之證述（見他卷第321至322頁   、第423 　頁） ⑵通訊監察譯文（見他卷第359至361頁 　） 陳建國轉讓第一級毒品，處有期徒刑捌月。扣案如附表四編號20所示之物沒收。 17 陳 建 國 、 鍾 欣 哲 邱奕霖 110年9月26日10時50分許 -------- 臺中市○○區○○路00號統一超商新三豐門市 海洛因1包（重量、價值不詳，僅供施用1次 ） 邱奕霖於110年9月26日8時35分許、10時40分許，以00-00000000號、00-00000000號公共電話撥打陳建國所持用之門號0000000000號行動電話聯絡索討毒品，陳建國即指示鍾欣哲騎乘車牌號碼000-000號普通重型機車於左列時間，前往左列地點，由鍾欣哲當場將左列之海洛因無償轉讓與邱奕霖供其施用。 ⑴證人邱奕霖警詢、偵查中之證述（見他卷第323至324頁   、第423 　頁） ⑵通訊監察譯文（見他卷第363頁） ⑶監視器錄影畫面翻拍照片（ 　見110偵34323卷一第207至221頁） 陳建國共同轉讓第一級毒品，處有期徒刑捌月。扣案如附表四編號20所示之物沒收。 18 陳 建 國 邱奕霖 110年10月2日13時4分許 -------- 臺中市○○區○○路00號統一超商新三豐門市 海洛因1包（重量、價值不詳，僅供施用1次 ） 邱奕霖於110年10月2日11時44分許、12時9分許、12時44分許、12時52分許，以00-00000000號公共電話及其所持用之門號0000000000號行動電話撥打陳建國所持用之門號0000000000號行動電話聯絡索討毒品，雙方於左列時間、地點見面後，陳建國當場將左列之海洛因無償轉讓與邱奕霖供其施用。 ⑴證人邱奕霖警詢、偵查中之證述（見他卷第324至325頁   、第423 　頁） ⑵通訊監察譯文（見他卷第363至365頁 　） ⑶監視器錄影畫面翻拍照片（ 　見110偵34323卷一223至235頁） 陳建國轉讓第一級毒品，處有期徒刑捌月。扣案如附表四編號20所示之物沒收。 19 陳 建 國 邱奕霖 110年10月14日16時30分許 -------- 臺中市○○區○○路00號豐原客運總站 海洛因1包（重量、價值不詳，僅供施用1 次 ） 邱奕霖於110年10月14日14時31分許、15時5分許、16時24分許，以00-00000000號、00-00000000、00-00000000號公共電話撥打陳建國所持用之門號0000000000號行動電話聯絡索討毒品，雙方於左列時間、地點見面後，陳建國當場將左列之海洛因無償轉讓與邱奕霖供其施用。 ⑴證人邱奕霖警詢、偵查中之證述（見他卷第325至326頁   、第423 　頁） ⑵通訊監察譯文（見他卷第365至367頁 　） 陳建國轉讓第一級毒品，處有期徒刑捌月。扣案如附表四編號20所示之物沒收。 

附表三：與本案相關之通聯譯文
編號 佐證之犯罪事實 通話時間 監聽電話 通話對象 內容摘要 卷證出處 1 附表一編號7所示之犯罪事實 110年8月27日20時32分15秒    0000000000陳建國(A) 0000000000張志忠(B) B：喂。 A：喂。 B：喂，老大喔。 A：嘿。 B：我 「忠欸」啦。 A：你人呢？ B：我現在在「半張仔」（翁子里）。 A：「半張仔」？ B：嘿阿，阿我電話沒辦法按，你知道嗎？ A：公司公司（模糊）。 B：現在嗎？ A：恩。 B：喔。 110年度他字第5112號卷第533頁   110年8月27日20時46分53秒 0000000000陳建國(A) 0000000000張志忠(B) B：喂喂，開一下門好不好。 A：好好好。  2 附表一編號8所示之犯罪事實 110年8月28日20時15分55秒 0000000000陳建國(A) 0000000000張志忠(B) B：喂，過1分鐘你在開門    一下 A：公司..(模糊）。 B：好，我從這邊走下去了。 110年度他字第5112號卷第533頁 3 附表一編號9所示之犯罪事實 110年8月31日18時46分52秒 0000000000陳建國(A) 0000000000張志忠(B) A：喂。 B：喂，阿兄，要去哪裡找你。  A：家裡啊。 B：好，我現在過去喔。 A：好。 B：我現在在豐原了。 A：好啊。 110年度他字第5112號卷第535頁 4 附表一編號10所示之犯罪事實 110年9月1日10時48分5秒 0000000000陳建國(A) 0000000000張志忠(B) A：喂。 B：喂，兄喔。  A：嘿。 B：起床了喔。 A：早就起床了，很早就    出門了。 B：喔，那要去哪裡找你    。 A：蛤。 B：要去哪裡找你。 A：我家阿，我等一下要回去了。 B：喔。 A：還是..幹你娘你沒鑰匙，張欸。 B：我晚一點在打給他啊    。 A：晚一點打給他？ B：蛤？ A：你是要多晚。 B：你在外地嗎？ A：中午有事情欸。 B：中午喔。 A：嘿，我現在打給（模糊），中午可以出來 ，赚錢的賺錢的，帶你們去赚錢的。 B：嘿，阿現在要先回去你那邊嗎。 A：蛤？ B：先去你那邊阿。 A：對阿，先來我這邊阿    。 B：好啊好啊。 110年度他字第5112號卷第535至536頁 5 附表一編號11所示之犯罪事實 110年9月13日10時59分16秒 0000000000陳建國(A) 0000000000張志忠(B) B：兄喔，我到了。  A：恩。 110年度他字第5112號卷第537頁 6 附表一編號12所示之犯罪事實 110年9月15日11時22分24秒 0000000000陳建國(A) 0000000000張志忠(B) A：喂。 B：喂，兄喔。 A：嗯。 B：你在睡覺嗎？ A：起來了啦。 B：我現在過去喔。 A：快點阿。 B：好好好。 110年度他字第5112號卷第537頁 7 附表一編號13所示之犯罪事實 110年9月9日9時21分42秒 0000000000陳建國(A) 0000000000謝萬來(B) A：喂。 B：喂。 A：阿兄。 B：嘿。 A：你現在過去「真正好 　 」。  B：你在哪裡？ A：你過去「真正好」。 B：好啦。 110年度他字第5112號卷第291頁   110年9月9日9時26分14秒 0000000000陳建國(A) 0000000000謝萬來(B) B：喂，我到了。 A：好好，你有看到人去    了嗎？ B：沒有欸。 A：騎機車的欸。 B：蛤？ A：我跟你說喔，一顆而    已，你看是不是這樣    。 B：好。    110年9月9日9時30分36秒 0000000000陳建國(A) 0000000000謝萬來(B) A：喂。 B：喂，（模糊）。 A：嘿。 B：有啦。 A：整顆的對不對。 B：嘿對。 A：超過了啦，故意做給    你的。  B：有啦，我知道啦，謝    謝。 A：阿你那個，明天什麼    時候要拿給我。 B：我會打給你，大概中    午以後，好不好。 A：中午以後喔。 B：對阿。 A：好好好。  8 附表一編號14所示之犯罪事實 110年10月3日0時16分38秒 0000000000陳建國(A) 0000000000游瑞龍(B) A：喂。 B：我去2樓找你一下。 A：好。  B：好。 110年度他字第5112號卷第753頁   110年10月3日0時21分45秒 0000000000陳建國(A) 0000000000游瑞龍(B) B：喂，我到了，樓下。 A：好好。  B：好。  9 附表二編號15所示之犯罪事實 110年9月3日21時32分45秒 0000000000陳建國(A) 0000000000邱奕霖(B) B：喂。 A：喂。 B：嘿。 A：你有事情？ B：你有方便嗎？ A：怎樣？ B：蛤？ A：要幹嘛？ B：蛤？ A：要幹嘛啊？ B：(模糊）。 A：蛤？ B：(模糊）方便嗎？ A：你來豐原（模糊)飯店    阿。 B：什麼飯店？ A：后豐...（模糊）...    你到現場的那個啦。 B：嘿嘿，對對對。 A：好好好，你多久會到    。 B：差不多15分至20分。 A：好好。 110年度他字第5112號卷第359頁   110年9月3日21時54分34秒 0000000000陳建國(A) 0000000000邱奕霖(B) A：喂。 B：喂，阿兄，我到了。 A：到哪裡？「真正好」     喔？ B：沒有啦，你不是說「元富」（音譯）。 A：「元富」喔 ，「元富    」好 。 B：是在「元富」還是「    真正好」？ A：「元富」。 B：喔好。  10 附表二編號16所示之犯罪事實 110年9月14日18時52分17秒 0000000000陳建國(A) 0000000000邱奕霖(B) B：喂。 A：喂，你誰？ B：我「霖仔」啦。 A：我就一直掛你電話，    你還一直打。 B：喔，我想說怎麼會這    樣，有方便去找你嗎    ？ A：沒有啦，我不方便講電話，電話一直給你掛掉，你還一直打。 B：喔，我不知道啦，抱    歉啦。  A：你要什麼？ B：嘿阿。 A：你要幾樓找人？ B：蛤？ A：你要幾樓找人啦。 B：4樓啦。 A：4樓嗎。 B：欸2樓。 A：蛤？ B：2樓。 A：你剛剛是說2樓嗎，還是4樓。 B：我說2樓。 A：2樓好啊，「元富」（音譯)阿。 B：好好。 (疑似以樓層為毒品代號） 110年度他字第5112號卷第359至361頁   110年9月14日19時27分51秒 0000000000陳建國(A) 0000000000邱奕霖(B) B：喂，我到了。 A：我知道你到了。 B：好好好。  11 附表二編號17所示之犯罪事實 110年9月26日8時35分22秒 0000000000陳建國(A) 0000000000邱奕霖(B) A：喂。 B：喂。 A：怎樣？ B：你還在睡嗎？ A：恩。 B：我等一下過去找你好不好？ A：你誰啦？ B：「霖仔」。 A：現在幾點？拜託一下 　 。 B：喔。 A：晚一點好不好。 B：蛤？ A：晚一點好不好。 B：喔。　  A：晚一點好不好。 B：好啦，我等一下過去再打給你欸。　  A：好啦。 110年度他字第5112號卷第363頁   110年9月26日10時40分53秒 0000000000陳建國(A) 0000000000邱奕霖(B) B：喂，我到了。 A：你誰？ B：「霖仔」。 A：你到哪裡？ B：我現在在(模糊）上來這邊的7-11打電話給你啦。 A：哪裡？  B：(模糊）「真正好」再上來這邊的7-11這裡。 A：恩，全家還OK？ B：7-ll啦，三民路和源豐路這邊喔。 A：三民路和什麼路。 B：忠孝街這裡啦。 A：恩，在那裡喔。 B：對，這間7-11這裡。 A：你等我，我叫人過去 　 。 B：好好好。  12 附表二編號18所示之犯罪事實 110年10月2日11時44分52秒 0000000000陳建國(A) 0000000000邱奕霖(B) A：喂。 B：喂，起來了嗎。 A：嘿。 B：好，等一下過去找你喔。 A：你誰？ B：「霖仔」。 A：蛤？ B：「霖仔」。 A：喔。 B：齁。 A：好啦好啦。 B：好。 110年度他字第5112號卷第363至365頁   110年10月2日12時9分30秒 0000000000陳建國(A) 0000000000邱奕霖(B) B：喂。 A：喂。 B：喂，到7-11再打給你嗎？ A：什麼啦。 B：到7-11再打給你嗎？ A：沒有啦，我現在人還在北屯，你這麼早來幹嘛？ B：北屯喔。 A：對，我等一下要走了    ，等一下要回去了，你去哪邊要多久。 B：差不多半小時。 A：半小時喔，好，半小時我會到。 B：好。    110年10月2日12時44分58秒 0000000000陳建國(A) 0000000000邱奕霖(B) B：喂，喂。 A：喂。 B：我到豐原了，在哪裡    ？ A：你到豐原了？ B：嘿。 A：你去1樓，有嗎，你進去1樓。 B：嘿。 A：1樓那邊，1樓7-11那裡。 B：好好好。    110年10月2日12時52分4秒 0000000000陳建國(A) 0000000000邱奕霖(B) B：喂，我到了，來欸。 A：好。 B：我到了，來欸。 A：好。 B：好。  13 附表二編號19所示之犯罪事實 110年10月14日14時31分12秒 0000000000陳建國(A) 0000000000邱奕霖(B) A：喂。 B：喂。 A：嗯？ B：我剛剛打怎麼都沒有接？ A：怎樣？ B：我剛剛打怎麼都沒有接？ A：剛剛打沒有接到阿。 B：喔，我差不多4點半到那裡。 A：4點半？ B：嘿。 A 你是「霖仔」嗎？ B：嘿。 A：4點半到哪裡？ B：豐原阿。 A：喔好阿，你再打來。 B：好阿。 110年度他字第5112號卷第365至367頁   110年10月14日15時5分45秒 0000000000陳建國(A) 0000000000邱奕霖(B) B：喂。 A：嘿。 B：我差不多再20分鐘車就來了。 A：坐車來喔。 B：蛤？ A：你要坐車來喔。 B：嘿阿，我的摩托車，我女兒騎出去了。 A：好阿好阿，阿20分鐘    ，甚麼時候會到。 B：差不多40分鐘就到了    ，到車站。 A：到豐原的火車站喔。 B：阿我要走過去阿。 A：你打給我啦，我過去    。 B：喔好啦，欸，你到來18號欸。 A：喔好好。 B：蛤，蛤？ A：好啦好啦。    110年10月14日16時24分17秒 0000000000陳建國(A) 0000000000邱奕霖(B) A：喂。 B：喂，我在公車的總站這裡。 A：好好好，等我。 B：好。  

附表四：扣案物
編號 扣案物品名稱及數量   備         註  1 第一級毒品海洛因8包 （含包裝袋8個） ⑴衛生福利部草屯療養院草療鑑字第1101000403號鑑驗書（見110偵34323卷二第449至451頁） ①檢品編號：B0000000    檢品外觀：白色碎塊    送驗淨重：2.4103公克   驗餘淨重：2.3981公克   檢出結果：一級毒品海洛因 ②檢品編號：B0000000    檢品外觀：白色粉末    送驗淨重：1.5153公克   驗餘淨重：1.3959公克   檢出結果：一級毒品海洛因 ③檢品編號：B0000000    檢品外觀：已開封標示「仙台紅嬰進口葡萄糖」（內含白色粉末）   送驗淨重：2.2387公克   驗餘淨重：1.6161公克   檢出結果：一級毒品海洛因  2 第二級毒品甲基安非他命1包（含包裝袋1個） 衛生福利部草屯療養院草療鑑字第1101000403號鑑驗書（見110偵34323卷二第449頁） 檢品編號：B0000000  檢品外觀：晶體  送驗淨重：1.2033公克 驗餘淨重：1.1943公克 檢出結果：二級毒品甲基安非他命　　　　　　  3 海洛因殘渣袋6個   4 電子磅秤1臺   5 夾鏈袋1包（若干個）　   6 鏟管3支　   7 香菸1支（含尼古丁） 未檢出毒品成分（衛生福利部草屯療養院草療鑑字第1101000403號鑑驗書〈110偵34323卷二第499頁〉）  8 海洛因殘渣袋1個   9 夾鏈袋1包（若干個）   10 安非他命吸食器3組   11 安非他命吸食器3個 玻璃球  12 吸管4個   13 針筒1支   14 標示「Calcium」白色包裝1包（內含白色粉末） 未檢出毒品成分（衛生福利部草屯療養院草療鑑字第1101000403號鑑驗書〈110偵34323卷二第451頁〉）  15 電子磅秤1臺   16 海洛因殘渣袋1包（若干個）   17 玻璃球8個   18 鏟管9支   19 針筒1支   20 SUGAR廠牌手機1支（含門號0000000000號SIM卡1張） IMEI：000000000000000號 黃小芬所有，但供被告本案使 用。  21 Panasonic廠牌手機1支（含門號0000000000號SIM卡1張） IMEI：00000000000000號 黃小芬所有  22 iPhone7Plus金色手機1支（含不詳門號SIM卡1張） 陳建國芬所有  23 REALME廠牌手機1支（含門號0000000000號SIM卡1張、不詳門號SIM卡張） 陳建國所有  24 iPhone6S太空灰色手機1支 陳建國所有  25 現金新臺幣85,000元 其中新臺幣69,900元為黃小芬所有 
備註：
一、110年10月20日15時許，在臺中市○○區○○街000號前
　㈠第一級毒品海洛因3包
　㈡海洛因殘渣袋6個
　㈢電子磅秤1臺
　㈣夾鏈袋若干（2包）
　㈤鏟管3支
　㈥現金新臺幣15,100元
二、110年10月20日16時53分許，在臺中市○○區○○街00號4樓之2
    　　
　㈠第二級毒品甲基安非他命1包
　㈡香菸1支（含尼古丁）
　㈢海洛因殘渣袋1個
　㈣安非他命吸食器3組
　㈤玻璃球3個
　㈥吸管4個
　㈦針筒1支
　㈧現金新臺幣69,900元【黃小芬】
　㈨SUGAR廠牌手機1支（IMEI：000000000000000號，含門號0000
    000000號SIM卡1張）【黃小芬】
　㈩Panasonic廠牌手機1支（IMEI：00000000000000號，含門號0
    000000000號SIM卡1張）【黃小芬】
　iPhone7Plus金色手機1支（含不詳門號SIM卡1張）
　Yealme廠牌手機1支（含門號0000000000號SIM卡1張、不詳門
    號SIM卡1張）
　iPhone6S太空灰色手機1支
三、110年10月20日18時許，在臺中市○○區○○段000地號    上建
    築物　　
　㈠第一級毒品海洛因5包
　㈡不明粉末1包
　㈢電子磅秤1臺
　㈣海洛因殘渣袋若干個（4包）
　㈤玻璃球8個
　㈦鏟管9支
　㈧針筒1支

　

附錄本案論罪科刑法條全文：
毒品危害防制條例第4條
製造、運輸、販賣第一級毒品者，處死刑或無期徒刑；處無期徒
刑者，得併科新臺幣3千萬元以下罰金。
製造、運輸、販賣第二級毒品者，處無期徒刑或10年以上有期徒
刑，得併科新臺幣1千5百萬元以下罰金。
製造、運輸、販賣第三級毒品者，處7年以上有期徒刑，得併科
新臺幣1千萬元以下罰金。
製造、運輸、販賣第四級毒品者，處5年以上12年以下有期徒刑
，得併科新臺幣5百萬元以下罰金。
製造、運輸、販賣專供製造或施用毒品之器具者，處1年以上7年
以下有期徒刑，得併科新臺幣1百50萬元以下罰金。
前5項之未遂犯罰之。

毒品危害防制條例第8條
轉讓第一級毒品者，處1年以上7年以下有期徒刑，得併科新臺幣
1百萬元以下罰金。
轉讓第二級毒品者，處6月以上5年以下有期徒刑，得併科新臺幣
70萬元以下罰金。
轉讓第三級毒品者，處3年以下有期徒刑，得併科新臺幣30萬元
以下罰金。
轉讓第四級毒品者，處1年以下有期徒刑，得併科新臺幣10萬元
以下罰金。
前4項之未遂犯罰之。
轉讓毒品達一定數量者，加重其刑至二分之一，其標準由行政院
定之。